# 关于子公司尚未出资的小股东，合并报表是否需要确认少数股东损益、少数股东权益的问题

提问人：281951217 时间：2020-09-09 12:33:06
陈版您好
我们在实务中遇到了一家公司，其子公司已经成立，但子公司的小股东迟迟未出资，章程和出资协议均未约定这种情况下，股东之间的盈亏承担问题，那么请问我们在合并报表时，在合并层面是否需要按照小股东认缴的持股比例，计提少数股东损益和少数股东权益？
还望陈版主，不吝赐教，感谢

回答人：chenyiwei
由于“章程和出资协议均未约定这种情况下，股东之间的盈亏承担问题”，一般建议以下处理：
1 、对于由股东出资所形成的权益（实收资本、资本公积），按实缴出资比例计算应归属于各股东的份额；
2 、对于由经营积累所形成的权益（其他综合收益、各类留存收益），按实缴出资比例计算应归属于各股东的份额，或者基于谨慎原则，对累计亏损按较高比例确定本企业应分担份额，对累计收益按较低比例确定本企业可分享份额。